【裁判字號】    98,上訴,856
【裁判日期】    980903
【裁判案由】    毒品危害防制條例
【裁判全文】
臺灣高等法院臺南分院刑事判決    98年度上訴字第856號
上  訴  人
即  被  告  甲○○
上列上訴人因違反毒品危害防制條例案件，不服臺灣雲林地方法
院98年度訴字第211號，中華民國98年7月13日第一審判決（起訴
案號：臺灣雲林地方法院檢察署98年度偵字第786號；追加起訴
案號：臺灣雲林地方法院檢察署98年度偵字第1871號），提起上
訴，本院判決如下：
    主  文
上訴駁回。
    理  由
一、按不服地方法院之第一審判決而上訴者，應向管轄第二審之
    高等法院為之。上訴書狀應敘述具體理由。第二審法院認為
    上訴書狀未敘述理由或上訴有第362條前段之情形，應以判
    決駁回之。但其情形可以補正而未經原審法院命其補正者，
    審判長應定期間先命補正，刑事訴訟法第361條、第367條分
    別定有明文。而所謂具體理由，必係依據卷內既有訴訟資料
    或提出新事證，指摘或表明第一審判決有何採證認事、用法
    或量刑等足以影響判決本旨之不當或違法，而構成應予撤銷
    之具體事由，始克當之；倘僅泛言原判決認定事實錯誤、違
    背法令、量刑失之過重或輕縱，而未依上揭意旨指出具體事
    由，或形式上雖已指出具體事由，然該事由縱使屬實，亦不
    足以認為原判決有何不當或違法者，皆難謂係具體理由，俾
    與第二審上訴制度旨在請求第二審法院撤銷、變更第一審不
    當或違法之判決，以實現個案救濟之立法目的相契合，並節
    制濫行上訴（最高法院97年度台上字第892號裁判意旨參照
    ）。
二、本件上訴人即被告甲○○因於下列時間販賣第一級毒品海洛
    因及第二級毒品安非他命：
    (一)於民國 (下同）97年12月17日16時51分、18時24分許，
        以其所有之0000000000門號行動電話，與持用00000000
        00門號行動電話之許家寶聯絡後，相約在台灣電力公司
        雲林區營業處麥寮服務所交易海洛因，甲○○遂至該約
        定之處所，以一手交錢一手交貨之方式，將海洛因1小
        包販賣與許家寶，並自許家寶處得價款新臺幣（下同）
        500元。
   (二）97年12月19日9時28分許，以其所有之0000000000門號
        行動電話與持用0000000000門號行動電話之許家寶聯絡
        後，相約在麥寮分駐所旁某便利商店巷內交易海洛因，
        甲○○遂至該約定之處所，以一手交錢一手交貨之方式
        ，將海洛因1小包販賣與許家寶，並自許家寶處得價款
        500元。
   (三）97年12月15日23時48分、12月16日0時5分許，以其所有
        之0000000000門號行動電話，與持用0000000000門號行
        動電話之吳政賓聯絡後，相約在吳政賓位雲林縣麥寮鄉
        ○○路住處旁大樓交易安非他命，甲○○遂至該約定之
        處所，以一手交錢一手交貨之方式，將安非他命（起訴
        書誤載為海洛因，業經公訴人當庭更正，見本院卷(一)第
        164頁）1小包販賣與吳政賓，並自吳政賓處得價款1,00
        0元。
   (四）甲○○提供購買安非他命之資金，由吳進良向姓名年籍
        不詳之成年人販入安非他命後，再由甲○○、吳進良先
        後於97年12月16日22時5分、22時10分許，持用甲○○
        所有之0000000000門號行動電話，與持用0000000000門
        號行動電話之許澤郁聯絡，由甲○○與許澤郁約定在麥
        寮分駐所旁拱範宮香客大樓前空地交易安非他命，再由
        吳進良前往該約定處所，以一手交錢一手交貨之方式，
        將安非他命1小包販賣與許澤郁，並自許澤郁處得價款
        1,000元（此部分犯罪事實起訴書載甲○○等係販賣第
        一級毒品海洛因，後經檢察官撤回起訴，再對甲○○等
        販賣第二級毒品追加起訴，見本院卷(一)第214頁至第215
        頁、第218頁至第219頁）。
   (五）甲○○提供購買安非他命之資金，由吳進良向姓名年籍
        不詳之成年人販入安非他命後，再由吳進良於97年12月
        31日11時18分、11時51分許，持用甲○○所有之000000
        0000門號行動電話，與持用丁大偉所申設0000000000門
        號行動電話之綽號「阿州」的姓名年籍不詳成年男子聯
        絡，「阿洲」因受丁大偉委託購買安非他命，遂與吳進
        良相約在雲林縣麥寮鄉夏威夷電子遊藝場外交易安非他
        命，吳進良再前往該約定之處所，以一手交錢一手交貨
        之方式，將安非他命1小包販賣與「阿州」，並自「阿
        州」處得款500元，「阿州」嗣將其所購得之安非他命
        轉交與丁大偉。
   (六）經原審分別判處販賣第一級毒品，處有期徒刑8年，未
        扣案之販買第一級毒品所得新台幣（下同）500元沒收
        ，如全部或一部不能沒收，以其財產抵償之，未扣案之
        內含0000000000門號SIM卡之行動電話一支沒收，如全
        部或一部不能沒收，追徵其價額；又販賣第一級毒品，
        處有期徒刑8年，未扣案之販賣第一級毒品所得500元沒
        收，如全部或一部不能沒收，以其財產抵償之，未扣案
        之內含0000000000門號SIM卡之行動電話一支沒收，如
        全部或一部不能沒收，追徵其價額；又販賣第二級毒品
        ，處有期徒刑3年，未扣案之販賣第二級毒品所得1000
        元沒收，如全部或一部不能沒收，以其財產抵償之，未
        扣案之內含0000000000門號SIM卡之行動電話一支沒收
        ，如全部或一部不能沒收，追徵其價額；又共同販賣第
        二級毒品，處有期徒刑3年，未扣案之販賣第二級毒品
        所得1000元沒收，如全部或一部不能沒收，以其財產抵
        償之，未扣案之內含0000000000門號SIM卡之行動電話
        一支沒收，如全部或一部不能沒收，追徵其價額；又共
        同販賣第二級毒品，處有期徒刑3年，未扣案之販賣第
        二級毒品所得500元沒收，如全部或一部不能沒收，以
        其財產抵償之，未扣案之內含0000000000門號SIM卡之
        行動電話一支沒收，如全部或一部不能沒收，追徵其價
        額；並經臺灣雲林地方法院於民國（下同）98年7月13
        日定應執行有期徒刑12年在案。
三、被告於98年7月29日具狀提起上訴，上訴理由以：
    (一)被告在98年2月11日於雲林地方法院檢察署開偵查庭時
        ，已向庭上坦承犯罪過程與事實。
    (二)被告在98年2月11日於雲林地方法院檢察署開庭時，已
        供出上游，表明悔改向善之意，符合刑法第59條之規定
        酌量減輕其刑。而以證人保護法第14條第1項減輕其刑
        。
    (三)被告在雲林地方法院偵查與終結時，態度良好，無浪費
        國家資源與納稅人之稅金，而家中上有三名年幼的幼童
        ，最小的還在強褓中，懇請庭上給予被告一次改過機會
        ，從輕量刑。
四、經查：上訴人即被告甲○○上開犯行，迭據其於警訊與原審
    審理時均坦承不諱，其自白並與證人許家寶、吳政賓、許澤
    郁、丁大偉等於警詢、偵訊時之證述相符，並有原審97年聲
    監字第322號通訊監察書及0000000000門號行動電話之通訊
    監察譯文等在卷可稽（詳參臺灣雲林地方法院檢察署98年度
    偵字第323號卷第17頁、98年度偵字第786號卷第85頁至第89
    頁）。原審法院以被告之犯行事證明確，係犯毒品危害防制
    條例第第2條第2項第1款、第2款之第一、二級毒品不得販賣
    ；第4條第1項之販賣第一級毒品罪，及第2項之販賣第二級
    毒品罪之共同正犯。並以被告所犯各罪於偵查及審判中均自
    白，綜合被告罪刑有關一切情形，整體適用98年5月20日修
    正公布之毒品危害防制條例第17條第2項規定以對被告最有
    利之部分減輕其刑，並參酌刑法第59條規定，以被告犯罪情
    狀在客觀上足使人感覺過苛而引起一般之同情，尚非無可憫
    恕，而予減輕其刑。足見原審法院於判決書上記載被告之犯
    罪事實、證據名稱、應適用之法條及量刑標準，從形式上觀
    察，並無認定事實錯誤、量刑瑕疵或違背法令之情形。至被
    告上訴理由以其坦承犯罪事實、犯後態度良好，且家中幼兒
    尚待撫育為由，請求依刑法第59條及證人保護法第14條第1
    項減輕其刑等語云云，惟查原審法院已依刑法第59條規定酌
    量減輕其刑，並已說明被告並無證人保護法第14條第1項減
    輕其刑適用之原因，且被告亦無具體記載原判決關於認定事
    實、適用法院及量刑等項有何不當或違法，而足以影響原判
    決，故被告之主張非屬刑事訴訟法第361條第2項所謂之具體
    理由，依首揭說明，其上訴違背法律上之程式，應以判決駁
    回之，並不經言詞辯論為之。
五、據上論斷，應依刑事訴訟法第367條前段、第372條判決如主
    文。
中    華    民    國    98    年    9     月    3     日
                  刑事第五庭    審判長法  官  楊明章
                                      法  官  顏基典
                                      法  官  戴勝利
以上正本證明與原本無異。
如不服本判決應於收受送達後10日內向本院提出上訴書狀，其未
敘述上訴理由者，並得於提起上訴後10日內向本院補提理由書（
均須按他造當事人之人數附繕本）「切勿逕送上級法院」。
                                      書記官  陳淑貞
中    華    民    國    98    年    9     月    3     日
附錄：本判決論罪科刑法條：
98年05月20日修正公布後毒品危害防制條例第4 條第1項、第2項
：
製造、運輸、販賣第一級毒品者，處死刑或無期徒刑；處無期徒
刑者，得併科新臺幣二千萬元以下罰金。
製造、運輸、販賣第二級毒品者，處無期徒刑或七年以上有期徒
刑，得併科新臺幣一千萬元以下罰金。


司法院資訊處製作；財團法人民間司法改革基金會備份。
